【裁判字號】    99,婚,437
【裁判日期】    991230
【裁判案由】    履行同居
【裁判全文】
臺灣彰化地方法院民事判決               99年度婚字第437號
原      告  洪士智
被      告  陳惠娟
上列當事人間請求履行同居事件，本院於民國99年12月16日言詞
辯論終結，判決如下：
    主  文
被告應與原告同居。
訴訟費用新台幣仟元由被告負擔。
    事實及理由
一、原告起訴主張略以：原告於民國96年9月28日與被告結婚，
    婚後兩造已發生數次爭吵，於98年9月3日，兩造因小孩的保
    險要換銀行轉帳需被告簽名，被告不同意，被告稱原告要將
    伊賣掉而發生爭執，當晚被告即隨被告母親及大哥帶回娘家
    居住，其間迭經親友勸告無效，原告與原告之母亦有以電話
    告知希望被告返回共同居住，然被告並不願意，至今仍未返
    家與原告同居，而夫妻互負同居義務，為民法第1001條所規
    定，爰聲明求為判決被告應與原告同居等語。
二、被告則聲明求為判決駁回原告之訴，答辯略謂：兩造曾於98
    年9月3日發生口角，當時不知道原告拿什麼要給伊簽，伊只
    是講話比較大聲，原告就將伊拖出去外面，伊不理原告，公
    公介入此事，要求原告去台中住，將伊趕回娘家，並要被告
    的嬸嬸向被告母親講將女兒帶回去教到乖，不要到時候怪他
    不讓被告回來等語。
三、原告主張兩造夫妻關係現仍存續中，此有戶謄本可證，且為
    被告所不爭執，自堪信為真實。又原告主張98年9月3日，兩
    造因保險轉帳欲被告簽名一事而發生爭執，當晚被告即隨被
    告母親及大哥帶回娘家居住等語，被告則辯稱當時不知原告
    拿什麼要給被告簽，伊只是講話比較大聲，就被原告拖出去
    外面，因被告不理原告，公公介入此事後，被告竟遭公公趕
    回娘家等語。按夫妻互負同居之義務。但有不能同居之正當
    理由者，不在此限。民法第1001條定有明文。兩造既為夫妻
    ，已如前述，依據上開規定，原告請求履行同居是否有理由
    ，端視被告是否有不能同居之正當理由為判斷。經查：證人
    即原告父親洪金盛到庭雖證述：印象中不曾於98年9月3日前
    有對被告的親屬講過將被告帶回去教好之類的話，原告要這
    樣講我也沒有辦法等語，然據證人即被告之嬸嬸丁玉雲到庭
    證稱：98年9月3日前後當時因兩造爭吵，原告的父親到我到
    我家對我和我先生說要被告的母親將被告管教好，不要說教
    到乖還不讓她回去，當時是知道兩造吵架，只是床頭吵床尾
    和，過一陣子就沒事，這是我的認知等語，核與證人即被之
    告母親陳李愛治到庭證述：被告告知因兩造吵架，原告的父
    親要被告回娘家住，還要原告住在臺中；而丁玉雲告訴我，
    原告的父親告知要管教好再回去，原告的父親有跟我講不要
    講教乖之後還不讓她回去，事後原告曾經有打一次電話來，
    要帶被告回去等語，所述情節大致相符，固屬可採，惟此僅
    得證明兩造間發生口角，導致原告之父親曾表示要被告回娘
    家去，然對於兩造口角之原因，原告自陳兩造因小孩的保險
    要換銀行轉帳需被告簽名，被告不同意而起爭執等語，被告
    則答稱當時不知道原告拿什麼要給伊簽，伊只是講話比較大
    聲，原告就將伊拖出去外面等語，縱有如證人丁玉雲、陳李
    愛治所述原告之父曾要娘家將被告帶回管教之事，但僅憑此
    次行為，誠如證人丁玉雲所陳述只是床頭吵床尾和，過一陣
    子就沒事，這是我的認知等語，客觀上被告尚難認受有何精
    神上、身體上不可忍受之痛苦，致不堪同居之虐待，即難謂
    被告有何不能同居之正當理由。故本件被告並無不能履行同
    居義務之正當理由。從而，原告依據上開規定訴請被告履行
    同居，依法應予准許。
四、訴訟費用付擔之依據：民事訴訟法第78條。第一審裁判費
    3,000元。
中    華    民    國    99    年    12    月    30    日
                  家事法庭    法  官  陳弘仁
以上正本係照原本作成。
如對本判決上訴，須於判決送達後20日之不變期間內，向本院提
出上訴狀，並繳納上訴裁判費新台幣4,500元。如委任律師提起
上訴者，應一併繳納上訴審裁判費。
中    華    民    國    99    年    12    月    30    日
                                書記官  張俞文

司法院資訊處製作；財團法人民間司法改革基金會備份。
